【裁判字號】    89,交易,287
【裁判日期】    900104
【裁判案由】    過失致死
【裁判全文】
臺灣雲林地方法院刑事判決                        八十九年度交易字第二八七號
    公  訴  人  臺灣雲林地方法院檢察署檢察官
    被      告  乙○○
右列被告因過失致死案件，經檢察官提起公訴（八十九年度偵字第四九一八號），本
院判決如左：
    主  文
乙○○因過失致人於死，處有期徒刑伍月，如易科罰金，以參佰元折算壹日。緩刑貳
年。
    事  實
一、乙○○於民國（下同）八十九年九月五日八時四十分許，駕駛車牌號碼七Ｈ－六
    九六八號之自用小客車，由西向東，行經雲林縣崙背鄉舊庄村○○七號電桿前道
    路，亦即雲一五四號公路二‧三公里處。當時天候為晴天，有白晝自然光線，該
    路段北面有一村里道路相交接，屬三岔路口，路中央有劃設分向限制線，無號誌
    ，無標誌，乾燥之柏油路面，無缺陷，無障礙物，視距良好。而駕駛人駕駛汽車
    ，應遵守道路交通標線之指示；隨時注意車前狀況；在有分向限制線之路段，不
    得駛入來車之車道內；又行經無號誌之交岔路口，應減速慢行，並作隨時停車之
    準備及採取必要之安全措施。然乙○○駕駛汽車行駛至該路段時，並未減速慢行
    且未遵守分向限制線之指示，仍以時速約五、六十公里之時速駛入來車車道內，
    適遇與其同向行駛，騎乘車號ＭＭＡ－五四五號重型機車之李崇，欲左轉駛入北
    面之村里道路，且已停車轉至對向車道，按當時之情形並無不能注意之情形，乙
    ○○竟未注意車前狀況，因車速過快，致閃避不及，其所駕駛之上述自用小客車
    右前燈撞擊李崇所駕駛之右開重型機車左後側，致李崇人車倒地，李崇頭部因而
    受有外傷，雖乙○○於現場立即以其行動電話向一一○報案自首後，將李崇送醫
    急救，惟終致李崇因上開傷勢導致腦部顱內蜘蛛膜下出血合併中樞神經衰竭，延
    至八十九年九月七日十七時五十分不治死亡。
二、案經乙○○自首暨被害人家屬甲○○告訴雲林縣警察局西螺分局報請臺灣雲林地
    方法院檢察署檢察官相驗後偵查起訴。
    理  由
一、訊據被告乙○○對於右述時、地駕駛車牌號碼七Ｈ－六九六八號自用小客車，因
    未減速慢行，駛入來車車道內，且疏未注意車前狀況，致其所駕駛之自用小客車
    之右前車燈撞擊被害人李崇所騎乘之機車左後側，因而致李崇頭部受傷導致死亡
    之事實坦白承認，而被害人李崇確係因本件車禍頭部受傷致腦部顱內蜘蛛膜下出
    血合併中樞神經衰竭死亡，亦經臺灣雲林地方法院檢察署檢察官督同檢驗員相驗
    屬實，且有勘驗筆錄、相驗屍體證明書、驗斷書、彰化基督教醫院法醫參考病歷
    摘要、相驗屍體照片六幀等在卷足憑，並有雲林縣警察局西螺分局所製作之道路
    交通事故調查報告表及現場照片十二幀附卷可稽。又按駕駛人駕駛汽車，應遵守
    道路交通標線之指示；應注意車前狀況；汽車在有分向限制線之路段，不得駛入
    來車之車道內；行經無號誌之交岔路口，應減速慢行，並作隨時停車之準備及採
    取必要之安全措施，道路交通安全規則第九十條、第九十七條第二款、第九十三
    條第一項第四款、第九十四條第三項分別定有明文。而從肇事現場照片及道路交
    通事故調查報告表所示，車油油漬遺留在對向車道，該處應為撞擊點，堪認被害
    人當時機車已轉至對向車道，衡理難期其注意斜後方會有車輛在未減速之情況下
    疾駛而至。且本件經送鑑定後，鑑定意見亦認為乙○○駕駛自用小客車，行經無
    號誌之交岔路口，駛至對向車道撞及左轉之機車，為肇事原因；李崇駕駛重機車
    ，無肇事因素等語，有臺灣省嘉雲區車輛行車事故鑑定委員會八十九年十月二十
    五日嘉鑑字第八九○八七二號鑑定意見書一紙附卷足徵，所以，被告辯稱：是因
    被害人突然左轉才會撞上云云，顯不可採。依當時為白晝，天候狀況為晴，路面
    乾燥、無缺陷，道路無障礙物，視距良好之情形，並無不能注意之情形，被告能
    注意而不注意，因而肇致本件車禍，自應負過失之責任，被告之過失行為與被害
    人死亡之結果間，復有相當因果關係，是被告過失犯行堪以認定。
二、核被告所為，係犯刑法第二百七十六條第一項過失致人於死罪。而被告於右述犯
    罪未為發現前向警方申述自己犯罪之事實並表示接受裁判之意思，業據到現場處
    理之雲林縣警察局西螺分局豐榮分駐所警員許澤坤證稱屬實，並經檢察官當庭勘
    驗被告乙○○之0000000000號行動電話，亦顯示其確有打過一一○之
    紀錄，記明偵查筆錄在卷可稽，核其符合自首之要件，應依刑法第六十二條前段
    之規定，減輕其刑。爰審酌被告並無前科、素行良好、因一時失慎肇致本件車禍
    ，犯後已與被害人家屬達成民事和解（有雲林縣斗六市調解委員會調解書一紙附
    卷可按）、其過失程度及被害人生命價值等一切情狀，從輕量處如主文所示之刑
    ，並諭知易科罰金之折算標準。末查被告未曾受有期徒刑以上刑之宣告，有台灣
    高等法院被告全國前案紀錄表及本院被告院內索引卡記錄表附卷可參，其因一時
    疏失，致罹刑典，事後已坦承犯行，深具悔意，經此刑之宣告後，應知警惕而無
    再犯之虞，本院認本判決之刑，以暫不執行其刑為適當，爰併宣告緩刑二年，以
    啟自新。
據上論斷，應依刑事訴訟法第二百九十九條第一項前段，刑法第二百七十六條第一項
、第六十二條前段、第四十一條、第七十四條第一款，罰金罰鍰提高標準條例第一條
前段、第二條，判決如主文。
本案經檢察官王淑月到庭執行職務。
中      華      民      國      九十      年      一      月      四    日
                                      臺灣雲林地方法院刑事第二庭
                                          法  官  紀  文  勝
右正本證明與原本無異。
如不服本判決，應於判決送達後十日內向本院提出上訴狀( 應附繕本 )。
                                          書記官  蔡  逸  媚
中      華      民      國      九十      年      一      月      四    日
刑法第二百七十六條
一、因過失致人於死者，處二年以下有期徒刑、拘役或二千元以下罰金。
二、從事業務之人，因業務上之過失犯前項之罪者，處五年以下有期徒刑或拘役，得
    併科三千元以下罰金。


司法院資訊處製作；財團法人民間司法改革基金會備份。
